<!DOCTYPE html PUBLIC "-//W3C//DTD XHTML 1.0 Transitional//EN" "http://www.w3.org/TR/xhtml1/DTD/xhtml1-transitional.dtd">
<html xmlns="http://www.w3.org/1999/xhtml">
<head>
	<meta http-equiv="Content-Type" content="text/html; charset=iso-8859-1" />
	<title>Ymmärrä suomea</title>
	<style type="text/css" media="all">@import "css/styles.css";</style>
	<script type="text/javascript" src="swfobject.js"></script>
</head>
<body class="font-medium">
	<div id="main-wrapper">
		<div id="topbar"></div>
		<div id="main-menu">
			<table cellspacing="0" cellpadding="0" border="0" class="add-links"><tr>
				<td class="item"><img class="raquo" src="i/raquo.gif" alt="" height="7" width="4" /><a href="/ymmarra/index.php?moduli=sanakirja">Sanakirja</a></td>
				<td class="item"><img class="raquo" src="i/raquo.gif" alt="" height="7" width="4" /><a href="/ymmarra/index.php?moduli=verbit">Verbiluettelo</a></td>
				<td class="item"><img class="raquo" src="i/raquo.gif" alt="" height="7" width="4" /><a href="/ymmarra/index.php?moduli=kielioppi">Kielioppi</a></td>
			</tr></table>
			<table cellspacing="0" cellpadding="0" border="0"><tr>
				<td class="item"><img class="raquo" src="i/raquo.gif" alt="" height="7" width="4" /><a href="/ymmarra/index.php">Etusivu</a></td>
				<td class="item"><img class="raquo" src="i/raquo.gif" alt="" height="7" width="4" /><a href="/ymmarra/index.php?moduli=tekstit">Lukutekstit</a></td>
			</tr></table>
		</div>
		<div id="content">
			<table cellspacing="0" cellpadding="0" border="0" id="content-wrapper"><tr>
				<td>
					<div id="left-menu">
												<div class="header-verb"><span>Verbit</span></div>
						<div class="menu">
								<div class="init"><a href="/ymmarra/index.php?moduli=verbit&kirjain=a">A</a></div>
								<div class="init"><a href="/ymmarra/index.php?moduli=verbit&kirjain=e">E</a></div>
								<div class="init"><a href="/ymmarra/index.php?moduli=verbit&kirjain=h">H</a></div>
								<div class="init"><a href="/ymmarra/index.php?moduli=verbit&kirjain=i">I</a></div>
								<div class="init"><a href="/ymmarra/index.php?moduli=verbit&kirjain=j">J</a></div>
								<div class="init"><a href="/ymmarra/index.php?moduli=verbit&kirjain=k">K</a></div>
								<div class="init"><a href="/ymmarra/index.php?moduli=verbit&kirjain=l">L</a></div>
								<div class="init"><a href="/ymmarra/index.php?moduli=verbit&kirjain=m">M</a></div>
								<div class="init"><a href="/ymmarra/index.php?moduli=verbit&kirjain=n">N</a></div>
								<div class="init"><a href="/ymmarra/index.php?moduli=verbit&kirjain=o">O</a></div>
								<div class="init"><a href="/ymmarra/index.php?moduli=verbit&kirjain=p">P</a></div>
								<div class="init"><a href="/ymmarra/index.php?moduli=verbit&kirjain=r">R</a></div>
								<div class="init"><a href="/ymmarra/index.php?moduli=verbit&kirjain=s">S</a></div>
								<div class="init"><a href="/ymmarra/index.php?moduli=verbit&kirjain=t">T</a></div>
								<div class="init"><a href="/ymmarra/index.php?moduli=verbit&kirjain=u">U</a></div>
								<div class="init"><a href="/ymmarra/index.php?moduli=verbit&kirjain=v">V</a></div>
								<div class="init"><a href="/ymmarra/index.php?moduli=verbit&kirjain=y">Y</a></div>
								<div class="init"><a href="/ymmarra/index.php?moduli=verbit&kirjain=Ä">Ä</a></div>
						</div>					</div>
				</td>
				<td>
					<div id="main-content">
						<div id="path">
							<a href=".">Etusivu</a> &gt; <a href="/ymmarra/index.php?moduli=verbit&kirjain=P">P</a>						</div>
													<h1>POHTIA</h1>
						<table cellspacing="0" cellpadding="0" border="0">
							<tr>
								<td colspan="2" style="padding-bottom:10px;"><strong>Aktiivin indikatiivi</strong></td>
							</tr>
							<tr>
								<td><pre>PREESENS                   
minä      pohdin           
sinä      pohdit           
hän       pohtii           
me        pohdimme         
te        pohditte         
he        pohtivat         

PASSIIVI
          pohditaan        

IMPERFEKTI                 
         pohdin            
         pohdit            
         pohti             
         pohdimme          
         pohditte          
         pohtivat          

PASSIIVI
         pohdittiin        

PERFEKTI
olen     pohtinut          
olet     pohtinut          
on       pohtinut          
olemme   pohtineet         
olette   pohtineet         
ovat     pohtineet         

PASSIIVI
on       pohdittu          

PLUSKVAMPERFEKTI
olin     pohtinut          
olit     pohtinut          
oli      pohtinut          
olimme   pohtineet         
olitte   pohtineet         
olivat   pohtineet         

PASSIIVI
oli      pohdittu          
</pre></td>
								<td>&nbsp;&nbsp;&nbsp;</td>
								<td><pre>   KIELTOMUOTO
   en        pohdi
   et        pohdi
   ei        pohdi
   emme      pohdi
   ette      pohdi
   eivät     pohdi


   ei        pohdita 

   
   en        pohtinut
   et        pohtinut
   ei        pohtinut
   emme      pohtineet
   ette      pohtineet
   eivät     pohtineet


    ei         pohdittu  


   en      ole pohtinut
   et      ole pohtinut
   ei      ole pohtinut
   emme    ole pohtineet
   ette    ole pohtineet
   eivät   ole pohtineet


   ei      ole pohdittu 


   en    ollut  pohtinut
   et    ollut  pohtinut
   ei    ollut  pohtinut
   emme  olleet pohtineet
   ette  olleet pohtineet
   eivät olleet pohtineet


   ei    ollut  pohdittu
</pre></td>
							</tr>
						</table>
						<table cellspacing="0" cellpadding="0" border="0">
							<tr>
								<td colspan="2" style="padding-bottom:10px;"><strong>Aktiivin konditionaali</strong></td>
							</tr>
							<tr>
								<td><pre>PREESENS 
minä     pohtisin          
sinä     pohtisit          
hän      pohtisi           
me       pohtisimme        
te       pohtisitte        
he       pohtisivat        

PASSIIVI
         pohdittaisiin     

PERFEKTI
olisin   pohtinut          
olisit   pohtinut          
olisi    pohtinut          
olisimme pohtineet         
olisitte pohtineet         
olisivat pohtineet         

PASSIIVI
olisi    pohdittu          
</pre></td>
								<td>&nbsp;&nbsp;&nbsp;</td>
								<td><pre> 
  en          pohtisi
  et          pohtisi
  ei          pohtisi
  emme        pohtisi
  ette        pohtisi
  eivät       pohtisi


  ei          pohdittaisi 


   en olisi    pohtinut
   et olisi    pohtinut
   ei olisi    pohtinut
   emme olisi  pohtineet
   ette olisi  pohtineet
   eivät olisi pohtineet


   ei olisi    pohdittu
</pre></td>
							</tr>
						</table>
						<table cellspacing="0" cellpadding="0" border="0">
							<tr>
								<td colspan="2" style="padding-bottom:10px;"><strong>Aktiivin potentiaali</strong></td>
							</tr>
							<tr>
								<td><pre>PREESENS
minä     pohtinen          
sinä     pohtinet          
hän      pohtinee          
me       pohtinemme        
te       pohtinette        
he       pohtinevat        

PASSIIVI
         pohdittaneen      

PERFEKTI
lienen   pohtinut          
lienet   pohtinut          
lienee   pohtinut          
lienemme pohtineet         
lienette pohtineet         
lienevät pohtineet         

PASSIIVI
lienee   pohdittu          
</pre></td>
								<td>&nbsp;&nbsp;&nbsp;</td>
								<td><pre> 
   en          pohtine
   et          pohtine
   ei          pohtine
   emme        pohtine
   ette        pohtine
   eivät       pohtine


   ei          pohdittane 


   en    liene pohtinut
   et    liene pohtinut
   ei    liene pohtinut
   emme  liene pohtineet
   ette  liene pohtineet
   eivät liene pohtineet


    ei    liene pohdittu
</pre></td>
							</tr>
						</table>
						<table cellspacing="0" cellpadding="0" border="0">
							<tr>
								<td colspan="2" style="padding-bottom:10px;"><strong>Aktiivin imperatiivi</strong></td>
							</tr>
							<tr>
								<td><pre>PREESENS

(sinä)   pohdi             
(hän)    pohtikoon         
(me)     pohtikaamme       
(te)     pohtikaa          
(he)     pohtikoot         

PASSIIVI
         pohdittakoon      

PERFEKTI

ole      pohtinut          
olkoon   pohtinut          
olkaamme pohtineet         
olkaa    pohtineet         
olkoot   pohtineet         

PASSIIVI

olkoon  pohdittu           
</pre></td>
								<td>&nbsp;&nbsp;&nbsp;</td>
								<td><pre> 

   älä         pohdi 
   älköön      pohtiko
   älkäämme    pohtiko
   älkää       pohtiko
   älkööt      pohtiko


   älköön      pohdittako 



   älä ole       pohtinut
   älköön olko   pohtinut
   älkäämme olko pohtineet
   älkää olko    pohtineet
   älkööt olko   pohtineet



   älköön olko   pohdittu
</pre></td>
							</tr>
						</table>
						<table cellspacing="0" cellpadding="0" border="0">
							<tr>
								<td colspan="2" style="padding-bottom:10px;"><strong>Verbin nominaalimuodot</strong></td>
							</tr>
							<tr>
								<td><pre>I INFINITIIVI              

Lyhyempi muoto:            
         pohtia            

Pitempi muoto:             
         pohtiakseni       
         pohtiaksesi
         pohtiakseen
         pohtiaksemme
         pohtiaksenne
         pohtiakseen

III  INFINITIIVI           

inessiivi    pohtimassa    
elatiivi     pohtimasta    
illatiivi    pohtimaan     
adessiivi    pohtimalla
abessiivi    pohtimatta    
instruktiivi pohtiman      
                           
Passiivi
instruktiivi pohdittaman   
                           
                           
</pre></td>
								<td>&nbsp;&nbsp;&nbsp;</td>
								<td><pre>   II INFINITIIVI

   inessiivi    pohtiessa
   instruktiivi pohtien

   Passiivi
   inessiivi    pohdittaessa 






   IV INFINITIIVI

   nominatiivi  pohtiminen
   partitiivi   pohtimista
  

   I PARTISIIPPI
   aktiivi      pohtiva 
   passiivi     pohdittava 

     II PARTISIIPPI	
   aktiivi      pohtinut
   passiivi     pohdittu
</pre></td>
							</tr>
						</table>

					</div>
				</td>
			</tr></table>		</div>
		<div id="footer"><a href="http://www.oph.fi/"><img src="i/oph_logo_ymmarrasuomea.gif" width="157" height="35" alt="OPH" /></a></div>
	</div>
</body>
</html>
